臺灣高等法院刑事裁定
109年度金上重訴字第23號
上  訴  人  臺灣桃園地方檢察署檢察官
上  訴  人        
即  被  告  田書旗



指定辯護人  廖宏文律師 （法律扶助律師）          
上  訴  人  
即  被  告  黃淑霞


                    （現於法務部○○○○○○○○○○羈押 中）
指定辯護人  鍾信一律師（法律扶助律師）
上  訴  人  
即  被  告  張晉嘉



選任辯護人  陳信翰律師
上列上訴人即被告等因違反銀行法等上訴案件，本院裁定如下：
    主  文
田書旗、黃淑霞羈押期間，均自民國壹佰零玖年捌月貳拾日起，
延長貳月，並均解除禁止接見通信。
張晉嘉羈押期間，自民國壹佰零玖年捌月貳拾日起，延長貳月，
並禁止接見通信。
    理  由
一、上訴人即被告田書旗、黃淑霞、張晉嘉等3人因違反銀行法
    等案件，前經本院於民國109年5月20日訊問後，認均涉犯銀
    行法第125條第3項、第1項後段犯罪嫌疑重大，所犯均係最
    輕本刑5年以上有期徒刑之罪，被告等均否認犯罪，於事實
    審階段仍有相互勾串或與其他證人串證之虞，有事實及相當
    理由足認有勾串共犯或證人之虞，且被告等均受重刑宣告，
    有相當理由足認有逃亡規避審判及之虞，有刑事訴訟法第10
    1條第1項第2款、第3款所定羈押事由存在，非予羈押，顯難
    進行審判及執行，均有羈押必要，裁定均自109年5月20日起
    執行羈押，並均禁止接見通信在案，至109年8月19日羈押期
    間即將屆滿。
二、被告等經本院訊問後，審酌：
　㈠被告等均涉犯銀行法第125條第3項、第1項後段犯罪嫌疑重大
    ，所犯均係最輕本刑5年以上有期徒刑之罪，業經原審分別
    判處被告田書旗有期徒刑14年，併科罰金新臺幣（下同）1
    億元；被告黃淑霞有期徒刑12年，併科罰金5000萬元；被告
    張晉嘉有期徒刑4年10月，併科罰金2500萬元在案，且本案
    陸續有被害人提出告訴，經臺灣桃園地方檢察署等移送本院
    併案審理，被害人數及金額可能較原判決擴張，而重罪常伴
    有逃亡、滅證之高度可能，係趨吉避凶、脫免刑責、不甘受
    罰之基本人性，倘一般正常之人，依其合理判斷，可認為該
    犯重罪嫌疑具有逃亡或滅證之相當或然率存在，即已該當相
    當理由之認定標準，不以達到充分可信或確定程度為必要（
    最高法院99 年度台抗字第659號裁定要旨參照）等情，均有
    相當理由足認被告等有逃亡規避審判及之虞，此部分原羈押
    原因仍然存在。再酌以被告等涉犯銀行法第125條第3項、第
    1項後段等罪嫌，危害國家金融秩序及社會投資大眾甚鉅，
    無從以羈押以外之強制處分取代，權衡國家刑事司法權之有
    效行使、社會秩序及公共利益、被告人身自由之私益及防禦
    權受限制之程度，依本案訴訟進行程度，為確保日後審判及
    刑罰執行程序得以順利進行及防衛社會治安等節，命具保、
    責付或限制住居、出境、出海不足以確保被告等後續到庭接
    受審判或執行，有繼續羈押之必要，均應自109年8月20日起
    ，延長羈押2月。
　㈡惟被告田書旗、黃淑霞於本院109年8月4日準備程序中，均坦
    承有起訴書、原審判決書及移送本院併辦意旨書所載犯行，
    對於證據方法之證據能力均不爭執，且無證據提出或聲請調
    查（本院卷三，109年8月4日準備程序筆錄第2至3、114至11
    5頁；本院卷四，109年8月4日準備程序筆錄第3、113至115
    頁），難謂原認被告田書旗、黃淑霞有勾串共犯或證人之虞
    之羈押原因仍然存在，均無繼續禁止接見通信之必要，應予
    解除。
　㈢至被告張晉嘉於本院109年6月19日準備程序時，對於有無參
    與法尼公司、負責招攬投資方案、召開說明會及礦場投資等
    節猶有爭執，待被告與辯護人檢視相關卷證資料後，再表示
    意見，有本院該次準備程序筆錄附卷可稽（第3至5頁，本院
    卷三）。嗣於本院109年8月4日準備程序，被告張晉嘉對於
    起訴書、原審判決書及移送本院併辦意旨書所載之犯罪事實
    ，仍有爭執，被告及辯護人均陳稱希望能有充分時間討論卷
    證資料後再表示意見，關於移送本院併案審理部分證據方法
    之證據能力及聲請函查被告張晉嘉銀行帳戶資料等，均尚待
    辯護人具狀表示意見，亦有本院該次準備程序筆錄（第3至4
    、114至116頁，本院卷四）在卷足憑。是就被告張晉嘉所爭
    執有無檢察官起訴書、原審判決書及移送本院併辦意旨書所
    指參與田書旗、曹念楚等共犯所設計之礦場投資計畫、召開
    說明會、經手被害人投資金額等節，尚待釐清，有無再聲請
    傳共犯或其他證人作證之必要，尚無定論。且被告張晉嘉既
    於原審審理中已有企圖左右證人出庭意願，影響操控證言等
    不當之舉，要難謂其在本院審理時，無再如此而為之可能。
    據此，堪認被告張晉嘉上開有事實及相當理由足認其有勾串
    共犯或證人之虞之原羈押原因仍然存在，有繼續禁止接見通
    信之必要。
三、爰依刑事訴訟法第108條第1項、第5項，裁定如主文。
中　　華　　民　　國　　109 　年　　8 　　月　　13　　日
　　　　　　　　　刑事第十庭  審判長法　官  林婷立
　　　　　　　　　　　　　　　　　  法　官  楊皓清
　　　　　　　　　　　　　　　　　  法　官  吳麗英
以上正本證明與原本無異。
如不服本裁定，應於收受送達後5日內向本院提出抗告狀。
                                    書記官  林盈伸
中　　華　　民　　國　　109 　年　　8 　　月　　14　　日